臺灣臺南地方法院民事判決　　　　　　　96年度訴字第1587號
原　　　告　邁煌企業股份有限公司
法定代理人　甲○○
訴訟代理人　莊美貴律師
被　　　告　益霖塑膠有限公司
法定代理人　乙○○
上列當事人間請求給付貨款事件，經本院於民國96年11月30日言
詞辯論終結，判決如下：
    主      文
被告應給付原告新臺幣壹佰壹拾伍萬元，及自民國九十六年十一
月十六日起至清償日止，按週年利率百分之五計算之利息。
訴訟費用新臺幣壹萬貳仟參佰捌拾伍元由被告負擔。
本判決於原告以新臺幣參拾玖萬元為被告供擔保後，得假執行。
    事實及理由
一、本件原告起訴主張：被告益霖塑膠有限公司多年前即開始向
    原告購買塑膠原料，兩造約定付款方式為月底結帳後，開立
    60天到期之支票給付貨款， 惟自民國95年8月起至95年11月
    間被告陸續向原告購買之塑膠原料，原告均已交貨完畢，惟
    被告並未依約支付貨款，至今尚積欠原告貨款新臺幣（下同
    ）1,150,000元。 又本件貨款被告原簽發到期日95年12月10
    日、95年12月20日之支票2紙給付， 後經被告要求原告同意
    其另開立23紙支票給付， 並由被告取回原先之2紙支票，惟
    被告嗣後開立之 23紙票其中到期之3紙支票到期提示陸續，
    均因存款不足及拒絕往來而遭退票，後屢向被告催討，均置
    之不理，爰依買賣之法律關係，提起本件訴訟等語。並聲明
    ：如主文第1項所示，並陳明願供擔保請准宣告假執行。
二、被告益霖塑膠有限公司則以：確有積欠原告請求之貨款，但
    目前公司之經濟狀況不好且被倒債，無力清償等語。
三、得心證之理由：
（一）本件原告起訴主張之前揭事實，業據其提出被告公司變更
      登記事項表1份、原告公司送貨單8紙、 原告公司出貨單1
      紙、統一發票4紙、撤票簽收單1紙、 支票5紙及退票理由
      單3紙附卷（見本院卷第6頁至第16頁、第35頁、第36頁）
      可憑，核屬相符。另被告益霖塑膠有限公司復到庭自承確
      有積欠原告請求之貨款，但目前公司之經濟狀況不好且被
      倒債，無力清償等語（見本院卷第39頁），且不爭執原告
      現得請求其給付系爭積欠之貨款。綜此，自堪信原告之主
      張為真實。
（二）按買受人對於出賣人有交付約定價金及受領標的物之義務
      ，民法第367條定有明文。 查本件被告益霖塑膠有限公司
      向原告購買塑膠原料，未按期給付貨款一節，業如前述，
      揆諸前揭說明，原告依法自得向被告益霖塑膠有限公司請
      求積欠之貨款及法定遲延利息。
四、末按給付有確定期限者，債務人自期限屆滿時起，負遲延責
    任。給付無確定期限者，債務人於債權人得請求給付時，經
    其催告而未為給付，自受催告時起，負遲延責任。其經債權
    人起訴而送達訴狀，或依督促程序送達支付命令，或為其他
    相類之行為者，與催告有同一之效力，民法第229條第1項、
    第2項定有明文。 又遲延之債務，以支付金錢為標的者，債
    權人得請求依法定利率計算之遲延利息。但約定利率較高者
    ，仍從其約定利率；而應付利息之債務，其利率未約定，亦
    無法律可據者， 週年利率為百分之5，亦為同法第233第1項
    及第203條所明定。 查本件原告請求被告應給付之貨款，雖
    定有給付期限，惟原告既僅請求自起訴狀繕本送達被告之翌
    日起，按週年利率百分之5計算之利息， 依前揭說明，並無
    不合；又本件起訴狀繕本於96年11月15日合法送達被告，有
    本院送達證書1紙在卷（見本院卷第31頁）足憑， 則原告併
    請求自起訴狀繕本送達被告翌日即96年11月16日起至清償日
    止，按週年利率百分之5計算之法定遲延利息， 核與上開規
    定並無違背，自無不合。
五、從而，原告依買賣之法律關係，訴請被告益霖塑膠有限公司
    給付積欠之貨款1,150,000元，及自起訴狀繕本送達翌日即9
    6年11月16日起至清償日止，按週年利率百分之5計算之法定
    遲延利息，自屬有據，應予准許。
六、原告陳明願供擔保，聲請宣告假執行，核無不合，爰酌定相
    當擔保金額或同額之擔保品，准許之。另並依民事訴訟法87
    條第1項確定訴訟費用額（即裁判費12,385元）如主文第3項
    所示。
七、據上論結，本件原告之訴為有理由，依民事訴訟法第78條、
    第87條第1項、第390條第2項，判決如主文。
中　　華　　民　　國　　96　　年　  12  　月　　19　　日
                        民事第二庭　　法　官  陳金虎
以上為正本係照原本作成。
如對本判決上訴，須於判決送達後20日內向本院提出上訴狀（須
附繕本）。
中　　華　　民　　國　　96　　年　  12  　月　　19　　日
                                      書記官  朱小萍
